Vladimiro Ezequiel Bellini

Argentino | 23.07.1980

Di: Valle 174 dto 3 | Ciudad Autónoma de Buenos Aires

Te: (011) 4921-2854 | (+549) 1134-213141

Em: vlasvlasvlas@gmail.com

Linkedin: linkedin.com/in/vladimirobellini

Tw: @vlasvlasvlas



Objetivo

Innovar y progresar en áreas de investigación y desarrollo de GIS, bases de datos, aplicaciones y diseño que ofrezcan perspectivas y promoción profesional.

Me fascina el aprender, obtener y utilizar nuevos conocimientos orientados a la geoinformación, la organización y normalización de datos y sus metadatos, las interfaces de sistemas, su usabilidad y accesibilidad, la imagen y el diseño audiovisual.

Soy expeditivo. Aprendo rápidamente las herramientas necesarias para solucionar problemas.

Experiencia

Profesional experto en Sistemas de Información Geográfica y Gestión @ Ministerio de Energía y Minería (ex Secretaría de Energía)

2011-Actual

- Análisis y asesoramiento experto en Sistemas de información geográfica y sistemas de gestión documental.
- Coordinador de sistemas y de desarrollos de Gestión Documental Digital, utilizados por múltiples las mesas de entrada del Ministerio de Energía y Minería y sectores de documentación.
- Coordinador del desarrollo del Portal de Datos Abiertos Minem (datos.minem.gob.ar).
- Capacitación e instrucción de RRHH y organismos públicos nacionales e internacionales en temas de tecnología de información e implementación del sistema de información geográfica en línea para energías alternativas (caso Bolivia FO-AR).
- Planificación y administración del geoportal, del visor SIG y de la base de datos espacial del Ministerio de Energía y Minería.
- Programación y desarrollos Geográficos para el sector. Desarrollos de visualización gráfica de datos espaciales - no espaciales.

Tecnologías

Javascript, PHP, Python, librerías & servicios GIS (Openlayers, Geo mapfish, Geoext, Extis, Tilecache, mapcache, OSM, Osmosis, PGRouting OSM Bright, Jquery, Mapserver, Geoserver. Leaflet, Geonetwork). ImpOsm/Osm2pgsql, Administración y gestión de datos geo con PostgreSQL, postGIS, MySQL, JSON Stores. PhantomJS (Salidas gráficas webmaping PDF). Re uso / cruce de información con Open Datasets (OSM,+) con otros orígenes de datos para generación de productos. Cruce de información con datos censales y generación de Núcleos Poblados de la República Argentina. Librería de geoprocessing web Turf.js.

Normalización de datos energéticos (Geo-Nogeo). CKAN para datos.minem.gob.ar.

Implementación de estandares web y normalización de datos del Ministerio de Modernización. Implementación de plantilla web estandarizadas.

Automatización de visualización de diagramas Sankey con d3js y RaphaelJS.

Infografías y salidas gráficas relacionadas a elementos geográficos.

ABMs dinámicos por JSON Forms Bootstrap & Datatables.

Múltiples desarrollos para empresas y usuarios internos.

Implementación de sistemas de digitalización de documentación en mesas de entrada y áreas de archivo técnico.

Desarrollo de visores geográficos de consulta dinámica, interfaces de administración web para el trabajo interno y la carga externa de información automatizando procesos y reduciendo tiempos.

Generación de análisis y reportes online de información Geográfica con vinculación de datos Geo-Nogeo brindando soluciones tecnológicas y de diseño para la toma de decisiones políticas que involucren elementos geo.

Formulación e implementación del proyecto "Apoyo a la Tecnología de Información en la Implementación de un Sistema de Información Geográfica en línea para Energías Alternativas" en el cual, bajo el marco del Fondo Argentino de Cooperación Sur-Sur y Triangular (FO-AR), el equipo técnico GIS de Secretaría de Energía ayudó al Ministerio de Hidrocarburos y Energía de la Estado Plurinacional de Bolivia a preparar, normalizar y publicar en forma abierta su Información Geográfica bajo estandares internacionales.

Sistema de digitalización de documentos + OCR Tesseract.

Diseño y desarrollo del proyecto Programa Hogar de subsidio de garrafas, normalizando y mejorando Big Data, cruzando bases de datos de Correo Argentino y ANSES.

Salidas gráficas de mapas de plataformas Arcgis/Qgis. Generación de geoTimelines web & leaflet. Uso de plataforma Mapbox, Geonode, Opengeo community.

Profesional experto en Programación y Desarrollo GIS @ GCBA Ciudad de Buenos Aires

2008-2011

- Coordinador de los desarrollos informáticos geográficos de la Dirección de Planeamiento Urbano GCBA.
- Project Leader del proyecto "Parcela Digital Inteligente". Objetivo: unificar todo tipo de información existente alfanumérica y multimedia, tanto actual como histórica, de todos los elementos disponibles generados por la Ciudad Autónoma de Buenos Aires para una mejor planificación estratégica del sector.
- Representante del Gobierno de la Ciudad de Buenos Aires en la conferencia internacional FOSS4G Open Source Geospatial Software, Barcelona España (2010).
- DBA Oracle11g, PostgreSQL+GIS. Administrador de las bases de datos espaciales

Tecnologías

PHP, Javascript, Python. DBA Oracle 11g con módulo Spatial. Librerias ExtJS, Geoext, Openlayers, Mapfish tilecache. Servicios de mapas Mapserver, Geoserver, Opengeo, Mapguide, PMapper, Fusion. King FDO. Administración Joomla, Wordpress, Drupal. Autocad Map 3D y extensiones postGIS.

Docente asignado en "Introducción al diseño multimedia" @ UBA, Carrera de Diseño imagen & sonido

2009-2012

Docente a cargo designado para la materia "Introducción al diseño multimedia" @
Diseño de Imagen y Sonido, FADU, UBA.

Temario

Elementos de diseño, diseño de interfaces web, producción y edición de imagen digital, animación 2d analógica y digital. Utilización de paquete Adobe (Photoshop, Premiere, After Effects, Illustrator).

Entrega de paquetes de diseño para señales de tv, recursos y metodologías de diseño para interfaces web, infografías, pósters y salidas a múltiples pantallas.

Otros trabajos

Information Manager & Analyst @ Humanitarian Data Team IFRC International Red Cross

2016

- Administrador de datos geográficos para la cruz roja Internacional IFRC.
- Analista en uso inteligente de información para respuesta temprana a emergencias.
- Recolección, limpieza, modelado, cruce y publicación de información geográfica / no geográfica para fines humanitarios.

Tecnologías

Geojson, SQL (postGIS), HDX (Humanitarian Data Exchange), d3JS, Javascript, PHP, Open Source Datasets (OSM,+), light web mapping (leaflet, bootstrap, mysql), dashboarding dinámico.

Ingeniería de sonido @ UNICEF Latinoamérica

 Ingeniería de sonido, grabación y postproducción para disco infantil "Cosas en común" (UNICEF Latinoamérica).

Director de cine de animación

• Director y animador de cortometraje animado "La grúa y la jirafa", Proyectado en más de 600 festivales en el mundo y ganador de más de 30 premios internacionales.

llustrador

• Ilustraciones infantiles para interlingua (UK), Fukuinkan Shoten (Japón), Braga Menendez (Arg), Zorro rojo (España) y Labordelaclau (Arg)

Edición de imagen y sonido

• Operador on-line / off-line AVID Xpress, Imagineer Monet

Educación

Secundario

Bachiller. Colegio Nacional de Adrogué (EEM Nº 11)

Universitario

Título: Lic. Diseño de Imagen y Sonido UBA (últimos finales)

Cursos Presenciales

Apache Cordova y PhoneGap, IT Master Professional Training (2016)

Red Hat System Administration II, IT College (2014)

Int. a la metodología WISDOM Biomasa, Min. Agricultura/ONU-FAO (2014)

Programación Segura, INAP (2013)

Analista funcional, UAI (2013)

Administrador Linux, Linux College (2010)

Seguridad avanzada Linux, Linux College (2010)

Linux experto, Linux College (2010)

Introducción a Oracle 11g, EducaciónIT (2010)

Oracle PL/SQL 11g, EducaciónIT (2010)

Oracle Database Administrator 11g, EducaciónIT (2010)

Cursos A Distancia

Fundamentals of GIS, University of California, Davis (en curso 2016)

GIS Data Formats, Design and Quality, University of California, Davis (en curso 2016)

Geospatial and Environmental Analysis, University of California, Davis (en curso 2016)

Imagery, Automation, and Applications, University of California, Davis (en curso 2016)

Capstone: Geospatial Analysis, University of California, Davis (en curso 2016)

Machine Learning, Stanford University (en curso 2016)

Webinar: Using Neo4j Graph Databases (2016)

Android: Introducción a la programación, Universidad de Valencia (2015)

Introduction to Computational Thinking and Data Science, MIT (2015)

Programming with C#, Microsoft (2015)

Metadata: Organizing and Discovering Information, University of North Carolina (2014)

Interactive computer graphics, University of Tokyo (2014)

Geodesign, Pennsylvania State University (2014)

Computer Science and Programming Using Python, MIT (2014)

Introduction to Computer Science, Harvard University (2014)

GST-101: Geospatial Technology using Quantum GIS, FOSS4G (2014)

GST 102: Spatial Analysis Using Quantum GIS, FOSS4G (2014)

Webinar: Gestión de datos Geocientíficos, Geosoft (2014)

Algorithms, Part I, Princeton University (2014)

Geospatial Intelligence & the Geospatial Revolution (2014)

From GPS and Google Maps to Spatial Computing, University of Minnesota (2014)

GPS: An Introduction to Satellite Navigation (2014)

Internet History, Technology, and Security, University of Michigan (2014)

Maps and the Geospatial Revolution, Pennsylvania State University (2014)

LFS101: Introduction to linux, Linux Foundation (2014)

Programming with Python, University of Michigan (2014)

Participaciones y seminarios

Organizador @ Conferencia Internacional FOSS4G-Argentina. Parte del comité Organizador (2016)

ESRI UC 2016, Buenos Aires (2016)

Expositor @ I Geojornadas UNLA. Speaker: "El uso de OSM para la identificación de Núcleos Poblados" (2015)

Expositor @ Jornada X Idera, Mendoza, Speaker: "El uso de OSM para la identificación de Núcleos Poblados" (2015)

Expositor @ State of the Map Argentina 2014. Speaker: "El uso de OSM para la identificación de Núcleos Poblados" (2014)

Jornada IX IDERA, Buenos Aires (2014)

FOSS4G-AR Buenos Aires (2013)

PostgreSQL PGDay Buenos Aires (2013)

FOSS4G 2010 Open Source Geospatial Software, Barcelona España (2010)

Jornada V IDERA, Santa Fe (2010)

Seminario IDE & Webgis Prof. Salvemini, Labsita - Universita di Roma (2010)

Curso Operador GPS Geodésico, GCBA (2010)

Curso Operador cámara 360 Ladybug 3 + SDK (2010)

Jornada humanización del espacio público, GCBA (2009)

Jornada IDE Datos Espaciales, web services & Metadata, IGN (2009)

Jornada Movilidad como estrategia del desarrollo urbano, GCBA (2008)

Jornada Buenos Aires Sustentable, GCBA (2008)

Otros

AstroTech: The Science and Technology behind Astronomical Discovery, University of Edinburgh (2014)

Jurado en sección cortometrajes de animación @ Festival internacional de Cine Nueva Mirada, Argentina (2008)

Seminario de diseño sonoro, Walter Murch (2008)

Desarrollo de Guión Cinematográfico I, Centro de formación Profesional SICA (2007)

Operador de Digital Audio Workstation Pro Tools, TECSON (2005)

Iluminación teatral profesional, Teatro Colón (2003)

Seminario de diseño sonoro, Michel Chion (2002)

Causas benéficas y organizaciones

Miembro @Humanitarian OpenStreetMap: Crowdmapping remoto para ayuda de catástrofes mundiales (Proyectos participados: Nepal, Mapazonia, Ecuador)

Miembro @**Geoinquietos** Argentina: comunidad que comparte intereses, experiencias e ideas innovadoras en el ámbito de la geomática, el software libre y la tecnología

geoespacial SIG.

Miembro @Grupo de Invest., Tecnología y Desarrollo, **IDERA**:

Investigar y generar medios necesarios para identificar necesidades de nuevos servicios de información geográfica. Desarrollar, organizar y gestionar recursos tecnológicos para la Infraestructura de Datos Espaciales de la República Argentina.

Miembro @Mapschool. Proyecto comunitario para disponer de forma clara y simple conceptos de cartografía, gis, mapas y webmaping orientado a escuelas y al público infantil. http://mapschool.io

Idiomas

Españól nativo. Inglés oral y escrito avanzado.